Register of the Germany Deutsche Kongress-Zentrale records
Hoover Institution Archives
- Subject File, 1870-1943 (Box 1-349)
  - Heizung und Lueftung, 1938-1939
  - Heka-Tagung, 1936
  - Heilsarmee, 1865
  - Heraldik, 1941-1942
  - Hermann-Esser-Forschungsgemeinschaft, 1942
  - "Harold, ", 1939
  - Herrenschneiderhandwerk, 1939-1940
  - Herzkrankheitenforschung, 1941 (Box 146)
  - Herz-Zentrale, Paris, 1940
  - Helvetique, Union, undated
  - Heuschrecken, 1941
  - Heufieberbund, 1937
  - Hilfsgewerbe des Verkehrs, 1939-1942
  - Himmelskarte, Astronomische, 1935
  - Hinkel-Buero, 1938
  - Hirnforschung, Zentralkommitee fuer, 1941
  - Hirnrinde, Vereinigung, 1935
  - Hispano-amerikanishce Kultur, undated
  - Historiker, 1942
  - Historische Vereinigung, 1935-1938
  - Hitler, Adolf, translated printed addresses made before the Reichstag, 1935-1940 (Box 147)
  - Hochschul-Konferenz, 1939
  - Hochschul-Sanatorium, 1936
  - Hochschultagung, 1939
  - Hochspannung, 1937-1941
  - Hockey, 1942
  - Hoehlen, 1939
  - Hoehlen-und Schauergwerke Bund deutscher, 1938
  - Hoerbiger-Institut, 1941
  - Hollaendische Forschung der Heilkunst, 1935
  - Hollaendische und deutsche Verehrer Hegelscher Philosophie, 1940
  - Holz, 1935-1940 (Box 148)
  - Holzarbeiter (Congres), undated
  - Holztagung, 1938-1940
  - Holzverarbeitende Industrie, 1940
  - Holzverwertungs-Kommission, 1942
  - Holz- und Forstwirtschaft, Reichsarbeitstagung, 1939
  - Homoeopathen, 1937
  - Homoeopathen, 1934-1939 (Box 149)
  - Homoeopathen-Kongress, 1937
  - Homoeopathische Aerzte, 1939-1940
  - Homoeopathische Universitaets-Poliklinik, 1935
  - Honfleur, Conference de, 1940
  - Hopfen, 1941
  - Hopfenpflanzer, 1939
  - Hormonarzneimittel-Konvention, 1937
  - Hormonforschung, 1942
  - Hospitalverein, Deutscher, in Rio de Janeiro, 1934-1935
  - Hospize, Verband Christlicher, 1939
  - Hotelangestellte, 1941
  - Hotelbesitzer, 1942
  - Hotelbesitzerverein, 1939
  - Hoteldirektorenverband, Internationaler, 1942
  - Hotellerie, Alliance Internationale de l', 1938
  - Hotelwesen, 1938 (Box 150)
  - Howard League for Penal Reform, 1936
  - Humanite, 1936
  - Humboldt-Klub, 1937-1939
  - Hundewesen, 1935
  - Hundeausstellung, 1938
  - Hydrographisches Buero, Internationales, 1942
  - Hydrologen, 1936-1939
  - Hydrologie, Wissenschaftliche, 1936
  - Hydrologische, Baltischer Konferenz, 1938
  - Hygiene (Allemein), undated
  - Hygiene, Deutsche Gesellschaft fuer, 1938 (Box 151)
  - Hygiene, Internationale, 1926-1941
  - Hygiene-Museum, 1940
  - Hygiene, Psychische, 1935-1937
  - Hygiene Europaeische Vereinigung en fuer Psychische, 1939-1940
  - Hygienischen Beirats, Staendiger Buero des, 1920, 1937
  - Hygiene und Demographie, 1912
  - Hypnose, 1889
  - I. G. Farben-Industrie, undated (Box 152)
  - Ibero-amerikanische Aerzte, 1935-1937
  - Ibero-amerikanisches Institut, 1941
  - "Ido"-Kongress, 1919-1942
  - Ikonographisches Institut, Antwerpen, undated
  - Inalienable Rights, Conference for, undated
  - Indian Science Congress Association, 1937
  - Indien, Zentrale Freies, 1943
  - Indo-germanische Gesellschaft, undated
  - Industrie, 1893-1938
  - Industrie-Chemie-Kongress, 1937-1939 (Box 153)
  - Industries Agricoles, Commission Internationales des, 1905-1942
  - Industrielle Beziehungen, Internationales Institut fuer, 1925
  - Industrieverband, Italienischer, 1924-1928
  - Industrieverband, Nationaler, undated
  - Industry, 1912
  - Industry/Commerce, 1939-1940
  - Informationsbibliothek, 1936
  - Ingenieure, Verein Deutscher (V.D.I.), 1914-1941
  - Ingenieure, Beratende, 1934-1935 (Box 154)
  - Ingenieurbiologie, undated
  - Ingenieure und Industrielle, Rumaenische, 1940
  - Ingenieur-Kongress, Internationaler, 1913
  - Ingenier-Verein, Internationaler Mitweidaer, 1909-1941
  - Ingenieursvereinigungen, 1941
  - Ingenieurzeitung, 1912-1913
  - Innere Medizin, 1934-1942
  - Innere Medizin, Deutsche Gesellschft fuer, Wiesbaden, 1938-1940
  - Innere Medizin Gesellschaften fuer, 1939
  - Innere Medizin und Neurologie, 1938
  - Innere Mission, 1923-1934
  - Europaeische Vereinigung fuer Psychische Hygiene, 1938 (Box 155)
  - Installateure, 1937
  - Installateure, Reichstagung der, 1938
  - Installationsfragenkommission, 1942
  - Institut fuer Deutsche Ostarbeit in Krakau, 1943
  - Institut, Franzoesisches (Institut de Francais), 1942
  - Institut fuer Grossraumwirtschaft, 1942
  - Institut fuer Vorratspflege, 1942
  - Institut, Neuzugreundende, 1941
  - Insulinde, 1941
  - Intellectuels Russes, 1921
  - International House, 1924
  - Interamerikanische Konferenzen, 1941
  - Internationale Konferenz, England, 1941
  - Internationale Kongresse, ca. 1900-1940
  - Internationale Kongressaustellung, undated (Box 156)
  - Internationale Kongressaustellung, undated (Box 157)
  - Internationale Kongresse und Organisationen, undated
  - Internationale Kongresse und Organisationen, undated (Box 158)
  - Internationale Kongresse und Organizationen, undated (Box 159)
  - Internationale Veranstaltungen, 1940-1942
  - Internationale Veranstaltungen, 1940-1942 (Box 160)
  - Internationale Versammlungen, London, 1941
  - Internationale Verbaende, undated (Box 161)
  - Internationale Verbaende, undated (Box 162)
  - Internationale Verbaende, Sitz-Bruessel/Paris, undated
  - Internationalismus, 1907-1908
  - Internationales Recht, Akademie fuer, 1914-1923 (Box 163)
  - Intermediaire, Institut-Juridique, 1918
  - Interparlamentarische Konferenz, 1912-1923
  - Irisdiagnostik, Internationales Institut fuer, 1932-1936
  - Irrenaerzte, Frazoesische, 1890-1939
  - Interparlamentarische Union, 1889-1940
  - Iranische Kunst, 1935
  - Islam und Bolschewismus, 1938 (Box 164)
  - Iwan Wasnow, 1942
  - Jagdausstellung, Internationale, 1910, 1937
  - Jagdausstellung, Internationale, 1937
  - Jagddokumentation, 1908
  - Jagdpresse, 1939
  - Jahrbuchbestellungen, 1941-1942
  - Japanisches Kulturinstitut, 1942
  - Japan-Schan, Berlin, 1940
  - Japanische, Deutsch-, Akademietagung, 1939
  - Japanisch-deutsche Medizinische Gesellschaft, Tokyo, 1938
  - Japanische Deutsch-Tagung, 1940
  - Jean-Paul-Gesellschaft, 1941
  - Jehovas, Kongress der Zeugen, 1936
  - Journalisten, 1929-1930
  - Journees Medicales, 1934-1940 (Box 165)
  - Journalisten-Verband, Belgischer, 1942
  - Journalisten-Verbaende, Union Nationaler, 1942-1943
  - Journalisten-Kongress, 1926-1937
  - Juedische Aerztemedizin, 1937
  - Juedischer Einfluss, 1939
  - Juedische Theologie, 1935
  - Judaicism, undated
  - Judenfrage, 1938-1942
  - Judengegner, undated (Box 166)
  - Judenverbaende, Nationale Amerikanische, undated
  - Judo-Union, Europaeische, undated
  - Jugend, Christliche, 1940
  - Jugendaerzliche Akademie in Leipzig, 1941
  - Jugendbewegung, Internationale, 1936
  - Jugend, Zeltlagerwerk Europaeischer, 1928
  - Jugendfuersorge, 1913-1921
  - Jugendgericht, Schweiz, undated
  - Jugendherbergen, 1932-1939
  - Jugendkunde, undated
  - Jugenorganisation, Zionistische, 1940
  - Jugendrichtervereinigung, 1930-1935
  - Jugendverband, I-II, 1942 (Box 167)
  - Jugendvereinigung, 1937
  - Jugend-Welttreffen, 1939
  - Jungbuchdrucker, Vereinigung, 1937
  - Junger Maenner, Christlischer Verein, 1922-1941
  - Jung-, C. G., Gesellschaft, 1935
  - Jungmaedchen-Verband, 1923
  - Jungradikale und Demokratische Verbaende, undated
  - Juristenbund Flaemischer, undated
  - Juristentag, 1936-1938
  - Juristinnen-Kongress, 1936-1941
  - Juwelier-Kongress, 1935 (Box 168)
  - Kaiser-Wilhelm-Gesellschaft, 1938-1939
  - Kaiserliche Leopoldinisch- Carolinische Deutsche Akademie der Naturforscher, 1942
  - Kaiserswerther Diakonissenanstalt, Berlin, 1936
  - Kaiserswerther Verband, 1939
  - Kakao und Schokolade, 1930-1937
  - Kakteengesellschaft, Deutsche, 1938-1939
  - Kaelteinstitut, Internationales, 1908-1940
  - Kaeltekongress, Internationaler, 1940 (Box 169)
  - Kaeltetechnisches Institut, 1939
  - Kalenderreform, 1922
  - Kameradschaft der Deutschen Kuenstler, 1933
  - Kammergerichtsbezirk Berlin, Tagung, 1935
  - Kampf gegen die Beschaedingung und Verfaelschung von Nahrungsmitteln, 1913
  - Kampfring Deutscher Glaube, 1939
  - Kanusport, 1924-1942
  - Kariesforschung, Berliner Institut fuer, 1942
  - Karneval, 1939 (Box 170)
  - Karneval, Bund Deutscher, 1940 (Box 171)
  - Karnevalsprinzen, 1940
  - Kartelle, 1938
  - Karthographie, 1941
  - Kartoffelkaeferbekaempfung, 1936-1939
  - Kartographische Gesellschaft, 1940
  - Kassenaerztlich Vereinigung, 1941
  - Katholische Journalisten, 1936-1937
  - Katholische Konferenz, 1936-1937
  - Katholische Kirchenmusik, 1936-1937
  - Katholische Union fuer Internationale Fragen, 1917-1935
  - Katzenausstellung, 1938
  - Kaeufer-Liga, 1908
  - Kaufleute, undated
  - Kaufleute, Franzoesische Handelsgesellschaften, 1936
  - Kautschuk-Gesellschaft, 1939
  - Kautschuk-Kongress, 1940
  - Kegler, 1926-1936 (Box 172)
  - Keramik, undated
  - Keramische Woche, Muenchen, 1938
  - Kinderaerzte, undated
  - Kinderfuersorge, 1933-1937
  - Kindergaerten, undated
  - Kinderhilfe und - fuersorge, 1919
  - Kinderhilfe, Internationale Vereinigung fuer, 1920-1938
  - Kinderheilkunde, Deutsche Gesellschaft fuer, 1936, 1938-1939
  - Kinderheilkunde, Internationaler Verband fuer, 1910-1938
  - Kinderheilkunde, Internationaler Verband fuer Vorbeugende, 1935-1942
  - Kinderheilkunde, Schweizerische Gesellschaft fuer, Tagung, 1939
  - Kinderheilkunde, Deutsche Gesellschaft fuer, Tagung, 1940 (Box 173)
  - Kinderkrankenhaus, 1942
  - Kinderlanderschickung, 1942
  - Kinderpsychiatrie, 1937-1941
  - Kinderrecht, undated
  - Kinderschutz, 1922-1939
  - Kinderschutz, Balkan-Kongresse fuer, 1936-1938 (Box 174)
  - Kinderschutz, Internationaler Kongress fuer, 1938
  - Kinderschutz (Saeuglinge), 1912
  - Kindersoziologie, 1937
  - Kinotechnik, 1938
  - Kinotechnische Gesellschaft, 1939
  - Kirche, 1941
  - Kirchengeschichte, Gesellschaft fuer, 1935
  - Kleingaertner, 1871-1939
  - Kleingaertnertag, 1939
  - Kleingartenwesen, 1938
  - Kleintierschau, 1938
  - Kleintierzuechter, undated
  - Kleinzeitforschung, 1941
  - Klimatologie, undated
  - Koch-Institut, Robert-, 1942 (Box 175)
  - Kochkunst, 1938
  - Kochwissenschaft, 1941
  - Koerperkulturinstitut, 1939
  - Kohle, 1937
  - Kohlenforscher, 1941
  - Koldeweyvereinigung, 1935
  - Kolloid-Gesellschaft, 1939
  - Kolloid-Versemmlung, English-Deutsche, 1939
  - Kolonialausstellingen, 1940
  - Kolonial-Buchausstellung, Rom, 1936
  - Kolonialfragen, 1939
  - Kolonialgesellschaft, Deutsche, 1931-1939
  - Kolonialinstitut, Internationales, 1942
  - Koloniallandwirte, Akademisch gebildete, 1939
  - Kolonialbund Reichs-, 1939
  - Kolonialtagung, Reichs-, 1938 (Box 176)
  - Kolonialtechnik, 1939
  - Kolonialwirtschaft, 1942
  - Kolonialwissenschaftliche Akademie, Europaeische, 1942
  - Kolonien, 1937
  - Kolonien, Vereinigung auslaendischer, in, Frankreich, 1941
  - Kommunalwissenschaft, 1941
  - Komponisten, 1939-1940
  - Komponisten, Staendiger Rat fuer die Internationale Zusamenarbeit der, 1939-1940
  - Konditorenhandwerk, 1938
  - Konditoren kongress, 1942
  - Kongress (Welt-), fuer Freizeit und Erholung, 1936
  - Kongress (Welt-), fuer Freizeit und Erholung, 1936 (Box 177)
  - Kongress-Kalender, 1936-1939
  - Kongressliteratur der Nationalbibliothek, Paris, 1901-1909
  - Kongresse, Paris, 1936-1937
  - Kongresse, Paris, 1936-1937 (Box 178)
  - Kongressamt, undated
  - Kongresszentrale, Portugiesische, 1942
  - Konjunkturforschung, 1941
  - Konserven, 1937-1941
  - Konserven-Kongress, 1940
  - Konstruktion, 1913
  - Konsulartag, 1939
  - Konzertwesen, 1939
  - Kopfarbeiter, 1937
  - Koptisches Kunst, 1935
  - Korrespondenz ueber Zeitschriften und Zeitungen, 1913-1914
  - Korrespondenz ueber Zeitschriften und Zeitungen, 1913-1914 (Box 179)
  - Korrespondenz und Austausch, 1941
  - Korrosionstagung, 1938, 1940
  - Komische Ultratrahlung, 1939
  - Kosmobiologie, 1938
  - "Kraft durch Freude, ", 1936-1938
  - "Kraft durch Freude, ", 1938-1940 (Box 180)
  - Kraftfahrgewerbe, 1940
  - Kraftfahrsport, 1904
  - Kraftfahrtverbaende, Aerztliche, 1938
  - Kraftfahrzeuge, Kraftstoffe und Garagen, 1939-1940
  - Kraftfahrzeug, handel, 1936
  - Kranken-, Heil- und Pflegeanstalten, Deutsche, 1938-40
  - Krankenhaus, 1938
  - Krankenhausbibliotheken, Internationale, 1936-1938
  - Krankenhausgesellschaft, Internationale, 1929-1941
  - Krankenhauskongress (Box 181)
  - Krankenkassen und Hilfsvereine, 1927-1936
  - Krankenpflegerinnen, 1939
  - Krankenversicherung, 1939
  - Krankheiten und Todesursachen, 1928-1929
  - Kranzblumen, 1939
  - Krebs (Allgemein), 1939-1941
  - Krebsbekaempfung, International Union fuer, 1933-1939
  - Krebsbekaempfung, Polnischer Kongress fuer, Wilna, 1936
  - Krebsbekaempfung, Reichesarbeitsgemeinschaft fuer, 1937-1941
  - Krebsforschung, 1906-1913
  - Krebswoche, Paris, 1939
  - Kreditanstalt, 1942 (Box 182)
  - Kreislauf-Forschung, 1939
  - Kreuzbund, 1930-1932
  - Krieg und Faschismus, 1932-1933
  - Krieg und Reaktion, 1904-1923
  - Kriegertag, 1939
  - Kriegsopfer, 1939
  - Kriegsdienstgegner, 1937
  - Kriegsgefangenenzentrale, undated
  - Kriegsgraeberfuersorge, 1938-1939
  - Kriegschulden, 1940
  - Kriegsteilnehmer, 1938
  - Kriegsteilnehmer und -beschaedigte, 1925-1936
  - Kriminalbiologische Gesellschaft, undated
  - Kriminalkommission, 1939 (Box 183)
  - Kriminalpolizei und -kommission, 1924-1938
  - Kriminalbiologische Gesellschaft, 1927-1942
  - Kriminalistik, 1929-1942
  - Kriminalistik und Polizeiwesen, 1938
  - Kriminologie, 1937
  - Kritiker, 1926-1937
  - Kroupskaia, N., undated
  - Krueppelanstalfen, Deutsche, 1939
  - Krueppelfuersorge, 1936-1938
  - Kuenstlerbild, 1935-1939 (Box 184)
  - Kuenstler-Kameradschaft, Oberrhein, 1941
  - Kuerschner-Serkretariat, Internationales, 1912
  - Kuestenrettungdienst, 1940
  - Kuhnpockenimpfung, Liga gegen, 1910
  - Kulturbund fuer Polnisch oberschlesien, 1937
  - Kulturelle Entwicklung der Kolonialvoelker, 1937
  - Kulturgesellschaft, 1942
  - Kulturkammer in Europa, 1942
  - Kulturmorphologie, 1941
  - Kulturpolitik, undated
  - Kulturpolitik, Deutsche, 1941
  - Kulturpropaganda, 1940
  - Kultur-Vortrags-Organisation, 1936
  - Kulturelle Beziehungen mit dem Ausland, 1938
  - Kulturelle Organisation, undated
  - Kunst (Institut International d'Art Public), 1898-1910 (Box 185)
  - Kunstausstellungen, 1942
  - Kunstduenger, 1932-1938
  - Kunstgeschichte, 1873-1942
  - Kunstgewerbe, Papier- und Spielwaren, 1940
  - Kunststoffe, 1939
  - Kunst, Unabhaengige, 1937
  - Kunst und Erziehung, 1900
  - Kunst und Geschichte, 1913
  - Kunst und Glastechnik, 1937
  - Kunst und Wissenschaft, Kongress fuer, 1940
  - Kunst und Wissenschaft, Internationaler Kongress, St. Louis, 1904
  - Kunstunterricht, Zeichnen und angewandte Kunst, 1900-1937
  - Kunstwochen, 1938-1939 (Box 186)
  - Kupferstich-Kunst, 1937
  - Kuriosa, 1938-1939
  - Kurort-Klima, 1941
  - Kurpfuscher, 1939
  - Kuerschner- Hut-und Handschumacherhandwerk, 1940
  - Kurzschrift, 1937-1942
  - Kurzwellen, 1935-1938
  - Kurzwellen in Physik und Medizin, 1940
  - Kynologen, 1937-1939
  - Kynologen-Verband, Wien, 1938
  - Laender-Konferenz (Box 187)
  - Laenderkunde
  - Laenderkunst
  - Labour, 1900-1942
  - Labour, 1900-1942 (Box 188)
  - Labour, 1900-1942 (Box 189)
  - Land- und Forstwirtschaft, 1905-1937 (Box 190)
  - Landarbeiter, 1938
  - Landesbauerntag, 1939
  - Landesfremdenverkehrsverband Niedersachsen-Weserbergland
  - Landesfremdenverkehrsverband Sachsen, 1940
  - Landesgeschichte und Archivwesen, 1938
  - Landesplaner, 1940
  - Landesversicherungsanstalten, Reichverband Deutscher, undated
  - Landfrauen-Zirkel, 1913-1942
  - Landschaetzung und Freihandel, Internationaler Verein, 1937
  - Landstreicher-Weltkongress, London, 1937
  - Landwirte, Akademisch Gebildete, 1942
  - Landwirtschaftliche Zentralgesellschaft, 1906
  - Landwirtschaftskongress, VIII, Internationaler, 1939
  - Landwirtschaftskongress, VIII, Internationaler, 1939 (Box 191)
  - Landwirtschaftsbibliothekare, undated
  - Landwirtschaftliche Hochschule, 1941
  - Landwirtsinstitut, 1941
  - Landwirtschaftliches Institut, 1941-1942
  - Landwirtschaftliche Kreditanstalt, undated (Box 192)
  - Landwirtschaftslehre, 1905
  - Landwirtschaftlicher Unterricht, 1907-1931
  - Landwirtetagung, 1937-1939
  - Landwirtschaftliche Berufsgenossenschaften, 1939
  - Landwirtschaftlicher Genossenschafttag, 1932
  - Laermbekaempfung, 1938
  - Laryngologie, 1910-1912
  - Law Association, 1938
  - Law Association Congress, 1940
  - Law Association, 1936-1939 (Box 193)
  - Leben und Familie, 1922
  - Lebens- und Heilweise, Naturgemaesse, 1940
  - Lebensgeschichte, Forschungsinstitut fuer, undated
  - Lederindustrie, 1939-1940
  - Leder und Schuh, 1938
  - Lebensmittel (Allgemein), undated
  - Lebensmittelarbeiter, 1941
  - Lebensmittelchemie, 1937-1941
  - Lebensmittelchemiker, 1939
  - Lebensmittel-Einzelhandel, 1937-1942
  - Lebensreform, Deutsche Gesellschaft fuer, 1941
  - Lebensstandard, 1913
  - Lebensversicherung, 1937
  - Lebensversicherungsmedizin, 1935-1939 (Box 194)
  - Leberinsuffizienz, 1937-1941
  - Leder-Industrie-Chemiker, 1940
  - Leder und Schuhbedarfsartikel, 1939
  - Lederhandel, Deutscher, 1938
  - Lehrerberufssekretariat, 1926
  - Lehrerbund N.S., 1936-1939
  - Lehrer-Kongress, 1937-1939
  - Lehrer, Oeffentliche, 1927
  - Lehrerverbaende, 1889
  - Lehrfilme, 1927
  - Lehrfilmwesen, 1929-1940 (Box 195)
  - Lehrervereine, Buero fuer, 1905
  - Lehrpresse, 1934-1940
  - Leibeserziehung, Reorganisation der, 1941
  - Leibesuebungen, 1938
  - Leichtathletik, 1912-1941
  - Leipziger Gesellschaft, 1940
  - Leipziger Herbstmesse, 1938
  - Leipziger Messeamt, 1940
  - Leitmappe, Deutscher Akademischer Austauschdienst, undated
  - Leopardi-Feier, 1937
  - Lepra-Kongress, 1938-1941
  - Leserkunde, 1938
  - Lesezirkelbesitzer, 1939
  - Leeuwenhock-Vereinigung, 1937
  - Licht- und Wasserfach, 1936-1939
  - Lichtforscher, 1936 (Box 196)
  - Lichtforschung, 1936-1939
  - Lichtmess-Kunst, 1928
  - Lichtspieltheaterbesitzer, 1905
  - Lichttechnische Gesellschaft, Deutsche, 1939-1940
  - Lichttechnische Gesellschaft, Deutsche, 1935-1941 (Box 197)
  - Liedertafeln (Comite), undated
  - "Lieux de Geneve, ", 1942
  - Liga, Katholische, 1913
  - Lilienthal-Gesellschaft fuer Luftfahrtforschung, 1937-1939
  - Limnologie, 1939 (Box 198)
  - Lingiade, 1939
  - Linguistique, 1939
  - "Link, The, ", 1937
  - League Republicaine du Bien Public, 1938-1940
  - Literarische Gesellschaft, 1939-1942
  - Literatur und Kunst, International Vereinigung fuer, 1937-1941
  - Literaturgeschichte, Moderne, 1939-1942
  - Literatur wissenschaft, Internationaler Katalog fuer, 1939-1942
  - Lithographen, 1941 (Box 198)
  - Lloyd ("Germanischer Lloyd"), 1938-1939
  - Logik, Symbolische, Gesellschaft fuer, 1941
  - Logopaedie und Phoniatrie, 1938-1941
  - Luftfahrt, 1937-1938 (Box 199)
  - Luftfahrtdokumentation, undated
  - Luftfahrtministerium, 1939
  - Luftfahrtpresse, 1940
  - Luftfahrtmedizin, 1936-1937
  - Luftfahrtvesicherung, undated
  - Lufthansa, 1937-1939
  - Lufthygiene, 1941
  - Luftrecht, 1942
  - Luftschiffahrt, 1937-1941
  - Luftsport-Verband, 1941 (Box 200)
  - Luftschutzbund, 1939
  - Luther-Akademie, 1937-1940
  - Lyzeums-Klub, 1935
  - Maedchenhandel, undated (Box 201)
  - Maedchenhandelbekaempfung, undated
  - Magischer Zirkel, 1912-1940
  - Maklerverband, Internationaler, 1933-1937
  - Malaria, 1930-1942
  - Maler, 1939
  - Malleable Tube Fittings Association, 1938
  - Malteser Devotionsritter, 1935-1937
  - Management, Scientific, undated
  - Maennerbund fuer Frauenstimmrecht, 1920
  - Manuskripte, 1908-1909 (Box 202)
  - Marburger Festspiele, 1938
  - Marey, Association Internationale de l'Institut, 1941
  - Marinebund, Nationalsozialistischer Deutscher, 1937
  - Marine-Bundestag, undated
  - Maritime Konferenz, 1939
  - Markenuhr-Verein, 1939
  - Markthallen, 1942
  - Markdezernenten und Markthallenleiter, 1939
  - Markrecht, undated
  - Maschinen, 1938-1939
  - Maschinenbau, 1935-1939
  - Massage-Kongress, 1937-1939
  - Massage und Kronkengymnastik, 1939
  - Masse und Gewichte
  - Materialpruefungen, 1938-1942 (Box 203)
  - Material Roulant, Constructeurs de, 1938-1939
  - Mathematik, 1940
  - Mathematik-Vereinigung, undated
  - Mathematische Logik und Grundlagenforschung, 1941
  - Mathematique, Union Internationale, 1922
  - Mayer, Robert: "Energie, ", 1942
  - Mecano-Culture, Institut Internationale de, 1928
  - Mechaniker-Innung, 1940 (Box 204)
  - Medaillen, 1943
  - Medicale Internacional Association, contre la Guerre, 1943
  - Medecins Contre la Guerre, Federation Internationale, 1942
  - Mechanotherapeutisch Aerzte, undated
  - Medizin, 1890-1943
  - Medizin, 1880-1939 (Box 205)
  - Medizin, 1889-1939 (Box 206)
  - Medizin, 1880-1939 (Box 207)
  - Medizin, 1880-1939 (Box 208)
  - Medizin-Akademie, New York, 1939 (Box 209)
  - Medizinalstatistik, 1942
  - Medizinische Gesellschaft, 1939
  - Medizinischer Kongress, Algier, 1937
  - Medizinische Kongresse, 1942
  - Medizinische Studenten in Prag, 1940
  - Medizinische Nationale Gesellschaft, 1941
  - Medizin, Staendiger Ausschuss der Internationalen Kongresse fuer, 1941
  - Medizinische Woche, undated
  - Meer- und Tiefseeforschung, 1940
  - Meersforschung, 1939
  - Meereskongress, 1939
  - Mennoniten, 1936
  - Memoriam, In: Persoenlichkeiten, Nationale und Internationale, 1939-1941
  - Memoriam, In: Persoenlichkeiten, Nationale und Internationale (Box 210)
  - Menschenrechte, Verletzung der, 1922
  - Menschlichen Probleme, Studium der, 1941
  - Menschenhandel, 1942
  - Menschenforschung, Institut fuer, 1942
  - Menschenrechte, 1920
  - Menschenrecht, Liga fuer, 1936-1949
  - Messages Association, undated
  - Messen
  - Messe-Amt, 1941
  - Messen und Ausstellungen, 1941 (Box 211)
  - Metapsychisches Institut, see Parapsychologie, undated
  - Metallkunde, 1938
  - Metallarbeiter-Bund, 1942
  - Meteorologie, 1939-1941
  - Meteorologie, undated (Box 212)
  - Meteorologie, Maritime, 1941
  - Meteorologische Organisation, Internationale, 1939-1941
  - Meteorologische Gesellschaft, 1938-1941
  - Methodisten, 1939
  - Mezzofantibund, 1910
  - Mikrobiologen (Allgemein)
  - Mikrobiologen, Franzoesische, 1941-1942
  - Mikrobiologie, 1939-1942
  - Mikrobiologie, Deutsche, 1935
  - Mikrochemie-Gesellschaft, 1942
  - Milchkommission, Staendige, 1915 (Box 213)
  - Milchkongress, Internationaler, 1910
  - Milchwirtschaft, 1937
  - Milchwirtschaft, 1937-1939 (Box 214)
  - Milchwirtschaft, 1937-1939 (Box 215)
  - Milchwirtschaft, 1937-1939 (Box 216)
  - Milchwirtschaft-weltkongress, 1936
  - Milchwirtschaft, 1937-1939 (Box 217)
  - Militaerkarthographisches Institut, 1941
  - Militaer-Medizin, 1921-1939
  - Militaer-Reitvereine, Franzoesische, undated
  - Militaergesundheit, 1940
  - Mineralogen, 1901, 1936-1941 (Box 218)
  - Minerolgische Gesellschaft, Deutsche, 1939
  - Mineralwasserindustrie, 1938-1939
  - Mission, 1941-1943
  - Mitropa, 1941
  - Mittelstand, 1905, 1911, 1940
  - Mittelstand-Verband, 1911
  - Mitteleuropaeische Eisenbahnverwaltungen, 1942
  - Mitteleuropaeischer Wirtschaftstag in Wien, 1940
  - Mittelmeerforschung, 1941-1942
  - Moebelforschungsbund, 1938
  - Moebelindustrie, 1938
  - Mode-Institute, 1941 (Box 219)
  - Modetagung, Fruejahrs-, 1938
  - Congres Mondial, undated
  - Montessori-Verband, 1929-1937
  - Moorforschung, 1941
  - Morgenlaendische Gesellschaft, 1941
  - , 1936-1937
  - "Motor und Kraftstoff, ", 1938
  - Motoryacht-Club, 1935-1939
  - Mozart, 1936
  - Muellerhandwerk, 1939 (Box 220)
  - Muelleri-Kongress, 1939
  - Muenchner Fasching, undated
  - Mundhygiene-Kommission, 1939
  - Mundkrankheiten, 1908
  - Munitionsverband, 1938
  - Museen, 1934
  - Museenbuero, Internationales, 1926
  - Museum der Medizin, 1911
  - Museumsbeamten, Internationaler Verband von, 1935-1940
  - Music, undated
  - Musical Students, German-American, 1933
  - Musik, 1936-1938
  - Musikerziehung, 1936